# 投资的问题

提问人：wx_60764ff2e2a1 时间：2022-03-30 09:48:59
陈版好，请教一问题，开发区下属一个国有平台公司A，A下面有一个全资公司B持股100%，A对B的每一次投资（多次增资了），都是由开发区发文件投资A公司，指定该投资由A再对B增资。A虽持有B100%的股权，但A不参与B公司的任何活动，A、B公司都由开发国资办统一管理考核等。我理解这种投资不能在长投中核算，好像也不能在金融资产中核算和列报吧（拿不准）？，是不是只能在其他非流动资产中核算和列报呢？

回答人：chenyiwei
这种情况下要考虑A对B是否为代持，A除了对B无管理权限以外，是否B的分红也需要上交开发区，A不能自留？
如果A对B既无管理权限，也不能从该投资中获取经济利益，则为代持，此时该项投资不能确认为A的资产，对应也不能增加A的权益。
如果A对B无管理权限，但B对A的分红，A仍可以享有，则A对B的投资作为金融资产核算（其他非流动金融资产，或者其他权益工具投资）。